# 验资前投资款已使用，如何处理

提问人：BIOSCU703 时间：2018-07-24 16:03:41
请教陈版及各位大神， 认缴制下，A和B两个股东的出资时间点间隔一个月， A股东 4 月 7 号出资 700 以后，使用了 10 万用于公司的日常经营，使用了 50 万转到了基本户，也是用于日常经营。所以到 5 月 1 号的时候，账上剩余 640 万。 B股东是 5 月 1 日出资的。 现在的问题是如果我们把验资截止日放到 5 月 1 日，可行不？因为 5 月 1 日，A股东的投资款已经使用了。 PS：我认为放到5 月 1 日是有风险的，但是出两个验资报告，客户不同意。

回答人：chenyiwei
如果以 5 月 1 日为验资截止日出具一份验资报告，则需关注第一次出资款的后续使用情况，确保确实是用于正当的日常经营用途而未发生抽逃。另外，如果现在（ 7 月下旬）才出具验资报告，则对全部出资款在验资截止日后的流向问题都要关注和全面核查，这可能涉及重大的工作量。